Inventaris van het archief van mr. A.A. Stratenus [levensjaren 1789-1836], 1566-1586
Nationaal Archief, Den Haag
- Brief van het gezantschap naar Elisabeth aan Catharina de Medicis, (1581 mei 7); 665
- Brief van Anjou aan Boisdauphin., 1581 mei 6; 666
- Antwoord van Brisson op het huwelijksverdrag door de vertegenwoordiger van Elisabeth voorgesteld., 1581 mei 7; 667
  Reg. no. 35.
- Brief van het gezantschap naar Elisabeth aan Hendrik III., 1581 mei 12; 668
  Blijkens aanteekening van een copiïst is op dien datum een brief van gelijken inhoud aan Anjou geschreven.
- Toespraak van Brisson, lid van het Franse gezantschap tot de vertegenwoordigers van Elisabeth, (1581 mei 12); 669
  Mss. de Colbert, Reg. 85
  Vgl. voor de datering no. 634.
- Brief van het gezantschap naar Elisabeth aan Catharina de Medicis., 1581 mei 12; 670
- Brief van het gezantschap naar Elisabeth aan Hendrik III, (1581 mei 13); 671
- Extract door het Franse gezantschap van hun besprekingen met de vertegenwoordigers van Elisabeth met apostillen van die vertegenwoordigers., 1581 mei 12 en 13; 672
- Brief van Willem van Oranje aan zijn zwager Frans van Bourbon., 1581 mei 19; 673
  Mss. de Béthune, no. 8917 fol. 40.
- Brief van Charlotte van Bourbon aan haar broeder Frans, (1581 mei 19); 674
  Mss. de Béthune, no. 8917 fol. 74.
- Brief van Willem van Oranje aan zijn zwager Frans van Bourbon., 1581 mei 25; 675
  Mss. de Béthune, no. 8917 fol. 42.
- Brief van Anjou aan de parlementen van Frankrijk (2 exemplaren)., 1581 mei 21; 676
  Mss. de Colbert, Reg. 29
  Gedrukt: Muller et Diegerick IV, 47.
- Brief van Anjou aan Hendrik III, (1581 mei); 677
  Port. de Font. no. 356
  Gedrukt: Arch. de la mais d'Or. supplement, 217, zie echter: Muller et Diegerick IV, 82 noot 1.
- Huwelijkscontract tussen Elisabeth en Anjou., 1581 (mei); 678
  Reg. 35.
- Brief van Anjou aan des Pruneaux., 1581 juni 1; 679
  Mss. de Béthune, no. 8786 fol. 7
  Gedrukt: Muller et Diegerick IV, 71.
- Brief van Hendrik III aan Boisdauphin., 1581 juni 6; 680
- Brief van Willem van Oranje aan des Pruneaux., 1581 juni 11; 681
  Mss. de Béthune, no. 8786 fol. 9
  Gedrukt: Muller et Diegerick IV, 81.
- Brief van Lodewijk van Bourbon, hertog van Montperrier aan zijn zoon Frans., 1581 juni 25; 682
  Mss. de Béthune, no. 8917 fol. 36
  Gedrukt (gedeeltelijk): Delaborde 249 noot 1.
- Brief van Willem van Oranje aan des Pruneaux., 1581 juli 1; 683
  Mss. de Béthune, no. 8786 fol 11
  Gedrukt: Arch. de la mais d'Or. VII, 583.
- Begrooting voor de intendance van het leger opgemaakt door Anjou., 1581 juli 1; 684
  Mss. de Béthune, no. 8786 fol. 28.
- Extract uit de lijst der door de verschillende steden en deelen op te brengen kanonnen vastgesteld door de Staten-Generaal d.d. 1581 juli 5, (na 1581 juli 5); 684BIS
  Mss. de Béthune, no. 8786 fol. 36
  Zie voor de volledige lijst Res. III, 235.
- Brief van Anjou aan des Pruneaux., 1581 juli 9; 685
  Mss. de Béthune, no. 8784 fol. 8
  Gedrukt: Muller et Diegerick IV, III, 111.
- Brief van Anjou aan de magistraat van Meaux., 1581 juli 22; 686
  Mss. de Béthune, no. 8786 fol. 13.
- Brief van Charlotte van Bourbon aan Costureau, president van het parlement van Bretagne, (1581) juli 29; 687
  Mss. de Béthune, no. 8698 fol. 31
  Gedrukt: Delatorde, 258 (gedeeltelijk)
  Abusievelijk gedateerd: 15 augustus.
- Memorie houdende opgave van redenen waarom de verkoop der geestelijke goederen in Brabant geen voortgang moet hebben, (1581); 688
  Mss. de Béthune, no. 8786 fol. 56.
- Commissie van Anjou voor Charreteir als zijn gezant bij den koning van Kavarre., 1581 september 7; 689
  Mss. de Colbert, Reg. 29.
- Brief van Willem van Oranje aan zijn zwager Frans van Bourbon., 1581 september 28; 690
  Mss. de Béthune, no. 8917 fol. 44
  Gedrukt: Bijdr. & Meded. Hist. Gem. dl. XI, 517.
- Verslag van een samenkomst te En van Anjou met Don Antonis, pretendent naar de kroon van Portugal d.d. 1581 october 6., 691
- Brief van la Châtre aan een ongenoemde, houdende de verdediging van zijn gedrag tijdens het ontzet van Kamerijk door Anjou, (1581); 692
  Gedrukt (gedeeltelijk): Muller et Diegerick IV, 167 en 201.
- Brief van Margaretha van Valois aan Condé (2 exemplaren), (1580 of 1581); 693
- Brief van Anjou aan Treslong, gouverneur van Duinkerken., 1581 december 18; 694
  Mss. de Béthune, no. 8786 fol. 22.
- Brief van Anjou aan de Staten-Generaal., 1581 december 18; 695
  Mss. de Béthune, no. 8786 fol. 27
  Gedrukt: Muller et Diegerick IV, 266.
- Brief van Anjou aan den Raad van State (Landraad)., 1581 december 18; 696
  Mss. de Béthune, no. 8786 fol. 23
  Gedrukt: Muller et Diegerick IV, 268.
- Brief van Anjou aan de Staten van Vlaanderen., 1581 december 18; 697
  Mss. de Béthune, no. 8786 fol. 24
  Gelijke brieven van denzelfden datum zijn gericht aan de magistraat van Gent en aan die van Brussel.
- Brief van Philips II aan Hendrik III., 1581 december 20; 698
  Port. de Font. No. 355.
- Instructie van Anjou voor des Pruneaux wegens zijn zending naar de Staten-Generaal en Oranje., 1581 december 22; 699
  Mss. de Béthune, no. 8786 fol. 20
  Gedrukt: Muller et Diegerick IV, 273.
- Brief van Willem van Oranje aan Condé., 1581 december 24; 700
- Lijst der kanonnen en voorraden aan munitie, die Anjou in verschillende steden bezit, opgemaakt door den controleur der artillerie, (1581); 701
  Mss. de Béthune, no. 8786 fol. 38.
- Brief van Anjou aan den hertog van Montperrier, (1582) januari 16; 702
  Mss. de Béthune, no. 8824 fol. 23.
- Brief van Anjou aan des Pruneaux., 1582 februari (7); 703
  Mss. de Béthune, no. 8786 fol. 32
  Gedrukt: Muller et Diegerick IV, 284
  De datering: februari 13 is onjuist, zie no. 674.
- Brief van Anjou aan de magistraat van Nantes., 1582 februari 19; 704
  Port. de Font. no. 355.
- Brief van Anjou aan de Fontaines., 1582 februari 19; 705
- Brief van Anjou aan Champvallon., 1582 februari 19; 706
  Mss. de Béthune, no. 8781 fol. 159.
- Brief van Anjou aan den hertog van Montperrier, (1582) februari 20; 707
  Mss. de Béthune, no. 8824 fol. 32.
- Brief van Hendrik III aan Matignon., 1582 februari 20; 708
  Mss. de Béthune, no. 8794 fol. 124.
- Brief van Frans van Bourbon aan zijn vader den hertog van Montperrier (2 exemplaren), (1582 februari 20); 709
  Port. de Font. no. 357 en mss. de Béthune, no. 8691 fol. 90
  Gedrukt: Delaborde, 292.
- Brief van Hendrik III aan den hertog van Montperrier., 1582 februari 27; 710
  Mss. de Béthune, no. 8824 fol. 69.
- Brief van Margaretha van Valois aan Condé (2 exemplaren), (1582 maart); 711
- Afschrift van een brief van Margaretha koningin van Navarre aan Prins van Condé., 1582 maart; 712
  No. 355.
- Brief van Neuville-Villeroy aan Hendrik III met apostillen van den koning., 1582 maart 6; 713
- Brief van Neuville-Villeroy aan Hendrik III met apostillen van den koning., 1582 maart 11; 714
- Brief van Frans van Bourbon aan zijn vader den hertog van Montperrier., 1582 maart 18; 715
  Mss. de Béthune, no. 8824 fol. 74.
- Brief van Neuville-Villeroy aan Hendrik III met apostillen van den koning., 1582 april 4; 716
  Port. de Font. no. 356.
- Relaas van den aanslag op Willem van Oranje door Jean Geaursgng., 1582 april 16; 717
  Mss. de Béthune, no. 8794 fol. 127.
- Brief van Willem van Oranje aan Condé., 1582 april 25; 718
  Gedrukt: Arch. de la mais d'Or. VIII, 95.
- Brief van Willem van Oranje aan Condé., 1582 mei 29; 719
  Gedrukt: Arch. de la mais d'Or. VIII, 100.
- Lijst van de officieren der intendance en hun gages opgemaakt door Anjou., 1582 juni 9; 720
  Mss. de Béthune, no. 8790 fol. 87.
- Instructie voor Arend van Dorp als superintendent der levensmiddelen, (1582 juni 30); 721
  Mss. de Béthune, no. 8789 fol. 144
  Gedrukt: van Dorp II, 1.
- Brief van Castelnau de la Mauvissière aan des Pruneaux., 1582 (?) juli 17; 722
  Mss. de Béthune, no. 8782 fol. 36
  De inhoud van dezen brief schijnt eerder te wijzen op juli 1581 dan juli 1582.
- Brief van den hertog van Montperrier aan zijn zoon Frans., 1582 juli 24; 723
  Mss. de Béthune, no. 8829 fol. 61.
- Instructie van Anjou voor Neufville door hem afgevaardigd naar Hendrik III met een daarin opgenomen rapport over den militairen toestand in de Nederlanden., 1582 augustus 2; 724
  Mss. de Béthune, no. 8785 fol. 6.
- Brief van de hertogin van Montperrier aan den prins-deaphin van Antwerpen, haar zoon., 1582 augustus 9; 725
  Mss. de Béthune, no. 8855 fol. 46.
- Brief van Parma aan Hendrik III., 1582 augustus 14; 726
- Proces-verbaal van het verhoor ondergaan voor Catharina de Medicis door Salcedo., 1582 augustus 29; 727
  Mss. de Béthune, no. 8786 fol. 15.
- Brief van Willem van Oranje aan de hertog van Montperrier., 1582 september 5; 728
  Mss. de Béthune, no. 8909 fol. 23
  Gedrukt: Arch. de la mais d'Or. VIII, 126.
- Brief van Catharina de Medicis aan Frans van Bourbon., 1582 september 30; 729
  Mss. de Béthune, no. 8829 fol. 50.
- Brief van Catharina de Medicis aan Castelnau de la Mauvissière., 1582 september 30; 730
- Brief van Marin Stuart aan Castelnau de la Mauvissière., 1582 oktober 8; 731
- Vonnis van het Parlement van Parijs houdende de terdoodveroordeeling van Nicolas Salcedo, (1582 voor oktober 25); 732
  De executie heeft plaats gehad op de Place de Grève den 25 oktober 1582
- Brief van Catharina de Medicis aan Frans van Bourbon., 1582 oktober 29; 733
  Mss. de Béthune, no. 8909 fol. 1.
- Brief van Catharina de Medicis aan Frans van Bourbon., 1582 oktober 31; 734
  Mss. de Béthune, no. 8909 fol. 3.
- Brief van Anjou aan Hendrik III, (1582) november 3; 735
  Mss. de Colbert, no. 337, fol. 91.
- Brief van Anjou aan Hendrik III, (1582) november 4; 736
  Mss. de Colbert, no. 337 fol. 93.
- Brief van Anjou aan Catharina de Medicis, (1582) november 4; 737
  Mss. de Colbert, no. 337, fol. 95.
- Instructie van Anjou aan Neufville wegens zijn zending naar den prins-dauphin Frans van Bourbon en maarschalk Biron., 1582 november 4; 738
  Mss. de Béthune, no. 8785 fol. 1.
- Brief van François Bouchart aan des Pruneaux., 1582 november 16; 739
  Mss. de Béthune, no. 8786 fol. 96.
- Deductie van Willem van Oranje aan de Staten-Generaal, (1582 november 19); 740
  Mss. de Béthune, no. 8783 fol. 123
  Gedrukt: Corr. de Geull. le Tac. V. 68.
- Brief van Anjou aan Hendrik III, (1582) november 28; 741
  Mss. de Colbert, no. 337 fol. 99.
- Brief van Blatin, agent van Hendrik III bij Parma aan den staatssecretaris Brulart., 1582 december 11; 742
  Mss. de Colbert, no. 337 fol. 103.
- Brief van Dansay aan des Pruneaux., 1582 december 16; 743
  Mss. de Béthune, no. 8786 fol. 100.
- Brief van Dansay (Cansay!), gezant van Hendrik III in Denemarken, aan Willem van Oranje., 1582 december 16; 744
  Mss. de Béthune, no. 8786 fol. 98.
- Brief van Blatier aan Hendrik III., 1582 december 17; 745
  Mss. de Colbert, no. 337 fol. 105.
- Verhaal van een reis van Landereau naar de Azoren voor den koning van Portugal met de nederlaag van het leger van Strozzi in 1582, fragment, 746
  Mss. de Colbert, no. 29.
- Willem van Oranje aan des Pruneaux, (1582); 747
  Mss de Béthune, reg. 8786 p. 18.
- Instructie van Anjou voor den tresaurier-generaal van zijn domeinen, (1582); 748
  Mss. de Béthune, Reg. 8789 fol. 153.
- Aanmerkingen van den Ontvanger-Generaal Daerts op voorgestelde hernoemingen, (1582); 749
  Mss. de Béthune, Reg. 8789 fol. 159.
- Verzoekschrift van Adriaan Duuren aan Anjou, (1582); 750
  Mss. de Béthune, no. 8789 fol. 136.
- Remonstrantie (van des Pruneaux?) aan Anjou, aangevende zeker middel om tot geregelde betaling van het krijgsvolk in de Nederlanden te komen, (1582); 751
  Mss. de Béthune, no. 8789 fol. 137.
- Instructie voor de Raad van State door Anjou en de Staten-Generaal., 1583; 752
  Mss. de Béthune, Reg. 157.
- Acte over de instelling van de Raad van State en de Geheime Raad., 1583 januari 4; 753
  Mss. de Béthune, no. 8786 fol. 54.
- Afschrift van een brief van Anjou aan de Staten-Generaal over instelling van de Conseil Privé., 1583 januari 4; 754
  Mss. de Béthune, no. 8791 fol. 48.
- Afschrift van een brief van Blatier aan Hendrik III., 1583 januari 10; 755
  Mss. de Colbert,, Reg. 337 fol. 149.
- Afschrift van een brief van Blatier aan Hendrik III., 1583 januari 17; 756
  Mss de Colbert,, Reg. 337 p. 149.
- Afschrift van een brief van Blatier aan Hendrik III., 1583 januari 25; 757
  Mss de Colbert,, Reg. 337 p. 153.
- Verslag van den aanslag op Antwerpen., 1583 (januari) 16, 17; 758
  Muller et Diegerick IV,
  Mss de Dupuis, 351 reg. 744.
- Relaas over den aanslag op Antwerpen door J. Bodin., 1583 januari 21; 759
  Mss de Dupuis, Reg. 157.
- Elisabeth aan Willem van Oranje., 1583 januari 22; 760
  Arch. de la mais d'Or. VIII, 142, Reg. 98 fol. 53.
- Blatier aan Hendrik III., 1583 januari 25; 761
  Muller et Diegerick IV, 354,
  Mss de Colbert,, Reg. 337 fol. 155.
- Des Pruneaux aan Bellièrre., 1583 januari 26; 762
  Analecter Belg. 313,
  Mss. de Béthune, no. 8790 fol. 1.
- Willem van Oranje aan Anjou., 1583 januari 27; 763
  Arch. de la mais d'Or. VIII, 143, Reg. 78 fol. 55.
- Catharina de Medicis aan Willem van Oranje., 1583 januari 30; 764
  Arch. de la mais d'Or. VIII, 147, Reg. 98 fol. 57.
- Artikelen door Anjou aan de afgevaardigden der Staten-Generaal gestuurd., 1583 (januari 31); 765
  Muller et Diegerick IV, 371,
  Mss. de Béthune, Reg. 8785 fol. 54.
- Instructie van Hendrik III aan de Vannes., 1583 (januari); 766
  Muller et Diegerick IV, 357.
- Afschrift van een brief van Willem van Oranje aan Elisabeth., 1583 februari 14; 767
  Arch. de la mais d'Or. VIII, 157, Reg. 98, fol. 65.
- Afschrift van een brief van Willem van Oranje aan Catharina de Medicis., 1583 februari 17; 768
  Arch. de la mais d'Or. VIII, 158, Reg. 98 fol. 67.
- Afschrift van een brief van Des Pruneaux aan de Staten-Generaal., 1583 februari 21; 769
  Muller et Diegerick IV, 440,
  Mss. de Béthune, reg. 8790 fol. 7.
- Afschrift van een brief van Des Pruneaux aan Willem van Oranje., 1583 februari 21; 770
  Arch. de la mais d'Or. VIII, 163,
  Mss. de Béthune, reg. 8790 fol. 5.
- Afschrift van een brief van Magistraat van Antwerpen aan Elisabeth., 1583 februari 24; 771
  Mss. de Béthune, Reg. 98 fol. 61.
- Toevoegingen van Anjou op voorstellen op dienzelfden dag van de Staten-Generaal opgemaakt., 1583 februari 26; 772
  Muller et Diegerick IV, 453,
  Mss. de Béthune, reg. 8790 fol. 8.
- Afschrift van een brief van Anjou aan des Pruneaux., 1583; 773
  Muller et Diegerick IV, 475,
  Mss. de Béthune, reg. 8790 fol. 12.
- Afschrift van een brief van Parma aan Anjou., 1583 maart 4; 774
  Muller et Diegerick IV, 476,
  Mss. de Béthune, reg. 8785, fol. 109.
- Voorstellen van Anjou aan de Staten-Generaal., 1583 maart 7; 775
  Muller et Diegerick IV, 489,
  Mss. de Béthune, reg. 8790 fol. 13.
- Afschrift van een brief van Anjou aan des Pruneaux., 1583 maart 11; 776
  Muller et Diegerick IV, 506,
  Mss. de Béthune, reg. 8790 fol. 10.
- Instructie voor des Pruneaux aan ontwerp-accoord tussen Anjou en de Staten-Generaal., 1589 maart 18; 777
  Muller et Diegerick IV, 506,no. 137,
  Mss. de Béthune, reg. 8790 fol. 15, 2 stukken.
- Afschrift van een brief van Anjou aan de Staten-Generaal., 1583 maart 20; 778
  Muller et Diegerick IV, 518,
  Mss. de Béthune, reg. 8790, fol. 18.
- Afschrift van een brief van Bellière aan des Pruneaux., 1583 maart 22; 779
  Muller et Diegerick IV, 525,
  Mss. de Béthune, reg. 8790 fol. 18.
- Afschrift van een brief van Anjou aan den Staten-Generaal., 1583 maart 23; 780
  Muller et Diegerick IV, 526,
  Mss. de Béthune, no. 8790 fol. 20.
- Afschrift van een brief van Anjou aan des Pruneaux., 1583 maart 23; 781
  Muller et Diegerick IV, 500,
  Mss. de Béthune, no. 8790, fol. 26.
- Afschrift van een brief van Anjou aan des Pruneaux., 1583 maart 23; 782
  Muller et Diegerick IV, 501,
  Mss. de Béthune, no. 8790 fol. 21.
- Verdrag tussen Anjou en de Staten-Generaal., 1583 maart 26; 783
  Muller et Diegerick IV, 538, reg. 35.
- Instructie voor des Pruneaux., 1583 maart 28; 784
  Muller et Diegerick IV, 544,
  Mss. de Béthune, no. 8790 fol. 27.
- Afschrift van een brief van Jean Bodin (?) aan een vriend., 1583 (maart); 785
  Muller et Diegerick IV, 548, reg. 97 (9919?).
- Afschrift van een brief van Anjou aan des Pruneaux., 1583 april 2; 786
  Muller et Diegerick V, 1,
  Mss. de Béthune, no. 8790 fol. 29.
- Afschrift van een brief van Anjou aan des Pruneaux., 1583 april 2; 787
  Muller et Diegerick V, 4,
  Mss. de Béthune, no. 8790 fol. 30.
- Afschrift van een brief van Bellière aan des Pruneaux., 1583 april 3; 788
  Muller et Diegerick V, 6,
  Mss. de Béthune, no. 8790 fol. 34.
- Afschrift van een brief van Anjou aan des Pruneaux., 1583 april 4; 789
  Muller et Diegerick V, 9,
  Mss. de Béthune, no. 8790 fol. 32.
- Afschrift van een brief van Maarschalk Biran aan des Pruneaux., 1583 april 5; 790
  Muller et Diegerick V, 16,
  Mss. de Béthune, no. 8790 fol. 36.
- Afschrift van een brief van Anjou aan des Pruneaux., 1583 april 6; 791
  Muller et Diegerick V, 18,
  Mss. de Béthune, no. 8790 fol. 39.
- Afschrift van een brief van Maarschalk Biron aan des Pruneaux., 1583 april 6; 792
  Muller et Diegerick V, 20,
  Mss. de Béthune, no. 8790 fol. 38.
- Afschrift van een brief van Anjou aan des Pruneaux., 1583 april 7; 793
  Muller et Diegerick V, 21,
  Mss. de Béthune, no. 8790 fol. 40 1 duplicaat.
- Afschrift van een brief van Maarschalk Diron aan des Pruneaux., 1583 april 8; 794
  Muller et Diegerick V, 23,
  Mss. de Béthune, no. 8790 fol. 41.
- Afschrift van een brief van Anjou aan des Pruneaux., 1583 april 11; 795
  Muller et Diegerick V, 29,
  Mss. de Béthune, no. 8790 fol. 42.
- Afschrift van een brief van Anjou aan des Pruneaux., 1583 april 17; 796
  Muller et Diegerick V, 36,
  Mss. de Béthune, no. 8790 fol. 47.
- Afschrift van een brief van Maarschalk Biron aan des Pruneaux., 1583 april 17; 797
  Muller et Diegerick V, 43,
  Mss. de Béthune, no. 8790 fol. 44.
- Afschrift van een brief van Maarschalk Biron aan des Pruneaux., 1583 april 19; 798
  Muller et Diegerick V, 45,
  Mss. de Béthune, no. 8790 fol. 45.
- Afschrift van een brief van Anjou aan des Pruneaux., 1583 april 21; 799
  Muller et Diegerick V, 47,
  Mss. de Béthune, no. 8790 fol. 46.
- Afschrift van een brief van Maarschalk Biron aan des Pruneaux., 1583 april 22; 800
  Muller et Diegerick V, 49,
  Mss. de Béthune, no. 8790 fol. 50.
- Afschrift van een brief van Maarschalk Biron aan des Pruneaux., 1583 april 23; 801
  Muller et Diegerick V, 52,
  Mss. de Béthune, no. 8790 fol. 49.
- Afschrift van een brief van Maarschalk Biron aan des Pruneaux., 1583 april 24; 802
  Muller et Diegerick V, 54,
  Mss. de Béthune, no. 8790 fol. 52.
- Afschrift van een brief van Anjou aan de Staten-Generaal., 1583 april 25; 803
  Muller et Diegerick V, 58,
  Mss. de Béthune, no. 8790 fol. 57.
- Afschrift van een brief van Anjou aan des Pruneaux., 1583 april 25; 804
  Muller et Diegerick V, 640,
  Mss. de Béthune, no. 8790 fol. 13.
- Afschrift van een brief van Anjou aan des Pruneaux., 1583 april 25; 805
  Muller et Diegerick V, 64,
  Mss. de Béthune, no. 8790 fol. 55.
- Afschrift van een brief van Anjou aan des Pruneaux., 1583 april 25; 806
  Mss. de Béthune, no. 8790 fol. 16.
- Afschrift van een brief van Maarschalk Biron aan des Pruneaux., 1583 april 25; 807
  Muller et Diegerick V, 67,
  Mss. de Béthune, no. 8783 fol. 38.
- Afschrift van een brief van Maarschalk Biron aan des Pruneaux., 1583 april 26; 808
  Muller et Diegerick V, 70,
  Mss. de Béthune, no. 8783 fol. 18.
- Afschrift van een brief van Anjou aan des Pruneaux., 1583 april 28; 809
  Muller et Diegerick V, 83,
  Mss. de Béthune, no. 8790 fol. 60.
- Afschrift van een brief van Anjou aan des Pruneaux., 1583 april 28; 810
  Muller et Diegerick V, 85,
  Mss. de Béthune, no. 8790 fol. 61.
- Afschrift van een brief van Maarschalk Biron aan des Pruneaux., 1583 april 28; 811
  Muller et Diegerick V, 87,
  Mss. de Béthune, no. 8790 fol. 59.
- Afschrift van een brief van Maarschalk Biron aan des Pruneaux., 1583 april 29; 812
  Muller et Diegerick V, 89,
  Mss. de Béthune, no. 8790 fol. 62.
- Afschrift van een brief van Maarschalk Biron aan des Pruneaux., 1583 april 29; 813
  Muller et Diegerick V, 90,
  Mss. de Béthune, no. 8790 fol. 63.
- Afschrift van een brief van Maarschalk Biron aan des Pruneaux., 1583 mei 1; 814
  Muller et Diegerick V, 94,
  Mss. de Béthune, no. 8790 fol.
- Afschrift van een brief van Maarschalk Biron aan des Pruneaux., 1583 mei 3; 815
  Muller et Diegerick V, 98
  Mss. de Béthune, no. 8790 fol 66, 8783 fol. 36.
- Afschrift van een brief van Maarschalk Biron aan des Pruneaux., 1583 mei 4; 816
  Muller et Diegerick V, 104,
  Mss. de Béthune, reg. 8790 fol. 67.
- Afschrift van een brief van Louise Julienne van Nassau aan den hertog van Montperrier., 1583 mei 4; 817
  Mss. de Béthune, No. 8855 fol. 40.
- Afschrift van een brief van Maarschalk Biron aan des Pruneaux., 1583 mei 5; 818
  Muller et Diegerick V, 110,
  Mss. de Béthune, reg. 8790 fol. 70.
- Afschrift van een brief van Anjou aan des Pruneaux., 1583 mei 5; 819
  Muller et Diegerick V, 108,
  Mss. de Béthune, no. 8790 fol. 69.
- Afschrift van een brief van Maarschalk Biron aan des Pruneaux., 1583 mei 9; 820
  Muller et Diegerick V, 116,
  Mss. de Béthune, no. 8783 fol. 34.
- Afschrift van een brief van Maarschalk Biron aan des Pruneaux., 1583 mei 12; 821
  Muller et Diegerick V, 130,
  Mss. de Béthune, no. 8790 fol. 72.
- Afschrift van een brief van Anjou aan des Pruneaux., 1583 mei 13; 822
  Muller et Diegerick V, 136,
  Mss. de Béthune, no. 8790 fol. 74.
- Afschrift van een brief van Maarschalk Biron aan des Pruneaux., 1583 mei 13; 823
  Muller et Diegerick V, 158, no. 357.
- Afschrift van een brief van Maarschalk Biron aan des Pruneaux., 1583 mei 14; 824
  Muller et Diegerick V, 162,
  Mss. de Béthune, no. 8790 fol. 76.
- Afschrift van een brief van Maarschalk Biron aan des Pruneaux., 1583 mei 14; 825
  Muller et Diegerick V, 166,
  Mss. de Béthune, no. 8790 fol. 75.
- Afschrift van een brief van Maarschalk Biron aan des Pruneaux., 1583 mei 15; 826
  Muller et Diegerick V, 167,
  Mss. de Béthune, no. 8790 fol. 77.
- Afschrift van een brief van Maarschalk Biron aan des Pruneaux., 1583 mei 16; 827
  Muller et Diegerick V, 168,
  Mss. de Béthune, no. 8790 fol. 78.
- Afschrift van een brief van Anjou aan des Pruneaux., 1583 mei 20; 828
  Mss. de Béthune, No. 8790 fol. 79.
- Afschrift van een brief van Anjou aan des Pruneaux., 1583 mei 26; 829
  Mss. de Béthune, Reg. 8790 fol. 80.
- Afschrift van een brief van Maarschalk Biron aan des Pruneaux., 1583 mei 29; 830
  Muller et Diegerick V, 196,
  Mss. de Béthune, no. 8790 fol. 82.
- Manifest van Biron, (1583); 831
  Muller et Diegerick V, 198,
  Mss. de Béthune, no. 8791 fol. 46.
- Afschrift van een brief van Maarschalk Biron aan des Pruneaux., 1583 mei 30; 832
  Muller et Diegerick V, 200,
- Afschrift van een brief van Maarschalk Biron aan des Pruneaux., 1583 juni 3; 833
  Muller et Diegerick V, 201.
- Afschrift van een brief van Maarschalk Biron aan des Pruneaux., 1583 juni 4; 834
  Muller et Diegerick V, 202,
  Mss. de Béthune, no. 8790 fol. 86.
- Afschrift van een brief van Anjou aan des Pruneaux., 1583 juni 18; 835
  Muller et Diegerick V, 215,
  Mss. de Béthune, no. 8790 fol. 89.
- Volmacht van Anjou aan des Pruneaux, om met Willem van Oranje te onderhandelen., 1583 juni 26; 836
  Muller et Diegerick V, 230, no. 357.
- Afschrift van een brief van Anjou aan de Staten-Generaal., 1583 juni 28; 837
  Muller et Diegerick V, 220,
  Mss. de Béthune, no. 8790 fol. 90.
- Afschrift van een brief van Instructie van Anjou aan des Pruneaux., 1583 juni 28; 838
  Muller et Diegerick V, 232,
  Mss. de Béthune, no. 8790 fol. 91.
- Afschrift van een brief van Anjou aan des Pruneaux., 1583 juni 30; 839
  Muller et Diegerick V, 238,
  Mss. de Béthune, no. 8790 fol. 93.
- Afschrift van een brief van Anjou aan des Pruneaux., 1583 juli 4; 840
  Muller et Diegerick V, 242,
  Mss. de Béthune, no. 8790 fol. 94.
- Afschrift van een brief van Willem van Oranje aan des Pruneaux., 1583 juli 4; 841